【裁判字號】    97,交抗,2120
【裁判日期】    971211
【裁判案由】    違反道路交通管理處罰條例
【裁判全文】
臺灣高等法院交通事件裁定            97年度交抗字第2120號
  抗  告  人
  即受處分人  甲○○
上列抗告人因違反道路交通管理處罰條例案件，不服臺灣臺北地
方法院，中華民國97年11月6日所為裁定（97年度交聲字第1672
號），提起抗告，本院裁定如下：
    主  文
抗告駁回。
    理  由
一、抗告意旨略以：抗告人並未簽收罰單，當場曾詢問警員不簽
    收罰單有何差別，警員告知沒什麼不同，而抗告人既無任何
    紅單或通知單，又如何知道到案日期及應如何申訴，嗣抗告
    人收到台北市交通事件裁決所所開立之裁決書，遂於收到裁
    決書之翌日起20日內提出申訴書，並無逾法定期間。於6月
    初復收到台北市政府警察局中正第二分局函文，就該回覆內
    容仍有異議，乃向管轄之地方法院聲明異議，以此並無逾法
    定期間，原審即遽駁回抗告人之聲明異議，顯有未當，為此
    依法提起抗告，請求撤銷原裁定云云。
二、按受處分人，不服道路交通管理處罰條例第8條主管機關所
    為之處罰，得於接到裁決書之翌日起20日內，向管轄地方法
    院聲明異議，道路交通管理處罰條例第87條第1項定有明文
    。交通法庭認聲明異議不合法律上之程式或其異議權已經喪
    失者，應以裁定駁回之，但其不合法律上之程式可補正者，
    應先定期命為補正，逾期不補正者，即予駁回，道路交通案
    件處理辦法第18條亦定有明文。
三、經查：抗告人即受處分人甲○○於民國（下同）97年 1月27
    日，行經臺北市○○路與羅斯福路有燈光號誌管制之交岔路
    口，有闖紅燈之違規行為，為臺北市政府警察局中正第二分
    局廈門街派出所執勤員警發覺後當場攔停，並以北市警交字
    第 AWE419377號舉發違反道路交通管理事件通知單掣單舉發
    ，並載明抗告人拒簽收，已告知應到案時間、處所，嗣經臺
    北市交通事件裁決所以北市裁四字第裁22-AEW419377號違反
    道路交通管理事件裁決書裁罰新台幣 5,400元，而該裁決書
    已由抗告人之受僱人殷仁德於97年 4月22日收領等事實，有
    上開舉發違反道路交通管理事件通知單、裁決書及送達證書
    影本各乙紙在卷可查。抗告人不服，於97年 5月15日至台北
    市交通事件裁決所提出陳述，復於97年 6月23日繕具異議狀
    聲明異議，惟依前揭規定，本件聲明異議期間應自抗告人收
    受裁決書翌日之97年4月23日起算，其異議期間已於同年5月
    12 日屆滿，乃抗告人遲至97年5月15日始向原處分機關提出
    申訴、同年 6月23日始向原處分機關聲明異議，抗告人之聲
    明異議顯已逾法定異議期間而喪失異議權甚明。原審因而認
    抗告人之聲明異議已逾法定異議期間，而予以駁回，經核並
    無不合，抗告人之抗告意旨猶執陳詞以其並未逾法定聲明異
    議期間而指摘原審裁定不當，尚難認有理由，應予駁回。
四、據上論結，應依道路交通案件處理辦法第26條，刑事訴訟法
    第412條，裁定如主文。
中    華    民    國    97    年    12    月    11    日
                  刑事第五庭    審判長法  官  吳  敦
                                      法  官  陳春秋
                                      法  官  張傳栗
以上正本證明與原本無異。
不得再抗告。
                                      書記官  李佩真
中    華    民    國    97    年    12    月    12    日


司法院資訊處製作；財團法人民間司法改革基金會備份。
